# 非同一控制下的企业合并投资当年的分录是不是少了一项

提问人：wufaxian 时间：2019-12-22 08:05:11
（一）长期股权投资成本法核算的结果调整为权益法核算的结果
调整分录如下：
1.投资当年
（ 1 ）调整被投资单位盈利
借：长期股权投资
贷：投资收益
（ 2 ）调整被投资单位亏损
借：投资收益
贷：长期股权投资
（ 3 ）调整被投资单位分派现金股利
借：投资收益
贷：长期股权投资
（ 4 ）调整子公司其他综合收益变动（假定其他综合收益增加）
借：长期股权投资
贷：其他综合收益——本年
（若减少作相反分录）
（ 5 ）调整子公司除净损益、其他综合收益以及利润分配以外的所有者权益的其他变动（假定所有者权益增加）
借：长期股权投资
贷：资本公积——本年
（若减少作相反分录）
—————以上长投在权益法下随子公司权益变动同增同减。到了（ 5 ）这涉及到资本公积金的同步调整。但是子公司盈余公积金也会因 “净利润” 和“其他综合收益” 以外的原因调增或调减。比如冲资本公积金不足时冲盈余公积。
当子公司发生这种情况时是不是要增加一个分录（ 6 ）借：盈余公积贷：长期股权投资？

回答人：chenyiwei
不需要，习惯上子公司的盈余公积中归属母公司的部分是并入合并报表的未分配利润的，不会在合并报表层面单独体现子公司盈余公积的变动。

提问人：wufaxian 时间：2019-12-22 08:05:12
谢谢陈老师回复。请问盈余公积金，为什么不像资本公积、其他综合收益那样，按照母子公司科目一一对应去调整呢？

回答人：chenyiwei
这只是一个习惯问题。